【裁判字號】    99,台抗,521
【裁判日期】    990715
【裁判案由】    確認派下權不存在
【裁判全文】
最高法院民事裁定              九十九年度台抗字第五二一號
抗  告  人  甲  ○
上列抗告人因與相對人藍引祭祀公業等間請求確認派下權不存在
事件，對於中華民國九十九年三月三十日台灣高等法院裁定（九
十八年度上字第一一八四號），提起抗告，本院裁定如下：
    主  文
抗告駁回。
抗告訴訟費用由抗告人負擔。
    理  由
本件抗告人與藍引祭祀公業間請求確認派下權不存在事件，抗告
人對於參加人乙○○等參加訴訟，聲請駁回其參加，原法院以：
抗告人與藍引祭祀公業間請求確認派下權存在事件，其性質上固
屬身分權之確認，惟藍引祭祀公業如受敗訴判決，參加人所屬派
下權之公同共有財產權將益形減少，實質上仍間接影響參加人派
下員之財產權益，且抗告人曾以存證信函通知參加人，將藍引祭
祀公業變賣土地所得款項，依比例分配、保留款項予抗告人，否
則將依法訴追侵占、連帶賠償等民刑事責任，足認參加人就本件
訴訟顯有法律上之利害關係，是其為輔助藍引祭祀公業而參加訴
訟，核無不合，抗告人聲請駁回參加人之參加訴訟，為無理由等
詞，爰裁定駁回抗告人之聲請。
查就兩造之訴訟有法律上利害關係之第三人，為輔助一造起見，
於該訴訟繫屬中，得為參加；當事人對於第三人之參加，得聲請
法院駁回，民事訴訟法第五十八條第一項、第六十條第一項前段
分別定有明文。所謂有法律上利害關係之第三人，係指第三人在
私法或公法上之法律關係或權利義務，將因其所輔助之當事人受
敗訴判決有致其直接或間接影響之不利益而言，且不問其敗訴判
決之內容為法院就訴訟標的之判斷，或判決理由對某事實或法律
關係存否之判斷，祇須其有致該第三人受不利益之影響者，均應
認其有輔助參加訴訟之利益，以避免裁判歧異及紛爭擴大或顯在
化。本件抗告人與藍引祭祀公業間請求確認派下權存在事件，藍
引祭祀公業如受敗訴判決，將使參加人派下員之財產權減少，顯
然影響參加人派下員之財產權益，參加人自係就兩造之訴訟有法
律上利害關係之第三人，原法院裁定駁回抗告人之聲請，經核於
法並無違背。抗告意旨以：本件訴訟標的係確認派下權，參加人
之派下員身分不因本件判決而受影響云云，指摘原裁定不當，聲
明廢棄，非有理由。
據上論結，本件抗告為無理由。依民事訴訟法第四百九十五條之
一第一項、第四百四十九條第一項、第九十五條、第七十八條，
裁定如主文。
中    華    民    國  九十九  年    七    月   十五   日
                      最高法院民事第五庭
                          審判長法官  朱  建  男
                                法官  顏  南  全
                                法官  林  大  洋
                                法官  沈  方  維
                                法官  劉  靜  嫻
本件正本證明與原本無異
                                      書  記  官
中    華    民    國  九十九  年    七    月  二十七  日
                                                      V

司法院資訊處製作；財團法人民間司法改革基金會備份。
